臺灣高等法院臺中分院刑事判決　　　　　　　　　九十三年度上易字第一○二四號
　　上　訴　人
　　即　被　告　甲○○
右上訴人因竊盜案件，不服臺灣臺中地方法院九十三年度易字第一五四八號中華民國
九十三年七月二十一日第一審判決（起訴案號：臺灣臺中地方法院檢察署九十三年度
偵字第九五四六號），提起上訴，本院判決如左：
    主      文
上訴駁回。
　　事      實
一、甲○○與友人乙○○（另由台灣台中地方法院檢察署檢察官移送台灣台中地方法
    院併該院九十三年度易字第一二二六號審理，並經判處有期徒刑一年）共同基於
    意圖為自己不法所有之概括犯意聯絡，於民國九十三年四月二十九日下午十三時
    許，由乙○○駕駛其父陳政助所有之車號ＭＳ─二六六○號自用小客車，搭載甲
    ○○至台中市○區○○里○○街九八巷七號前，見在該處之公有水溝蓋（每塊長
    約二台尺、寬一點五台尺、厚約二吋、重約五十公斤，部分先前已遭不明人士竊
    取）無人看管，甲○○竟持乙○○所有，客觀上足以對人生命、身體、安全構成
    威脅並可供兇器使用之換裝輪胎旋轉螺絲用鐵條一支，鬆動撬開公有水溝蓋，與
    乙○○共同竊取二塊公有水溝蓋，搬運至前開自小客車上載走，得手後，旋將每
    塊水溝蓋以新台幣（下同）五百元之代價，載往資源回收場出售予不知情之已成
    年商人，並於售出後，立即回到前開竊取處，再以前開同樣手法連續竊取公有水
    溝蓋，當天共連續竊取三次，每次均竊取二塊公有水溝蓋得手。嗣於九十三年四
    月三十日凌晨一時三十分許，又承前開概括犯意，以同前開手法竊取三塊公有水
    溝蓋，並出售得款朋分花用殆盡，合計共連續四次竊得該處之公溝蓋九塊，出賣
    獲款四千五百元後，朋分花用殆盡。嗣據台中市南門里里長吳永文持里民拍攝案
    發經過之現場ＶＣＤ錄影帶向警方報案，經警循線調查，於同年五月九日、十日
    先後通知甲○○、乙○○到場說明後查獲。
二、案經台中縣警察局烏日分局報請台灣台中地方法院檢察署檢察官偵查起訴。
    理      由
一、訊據上訴人即被告（下稱被告）甲○○固坦承其有於右揭時地與乙○○，以換裝
    輪胎旋轉螺絲用鐵條一支，鬆動撬開公有水溝蓋九塊，並搬運至自用小客車上載
    走，且分得二千元一情，然矢口否認有何竊盜之犯意，辯稱：乙○○跟伊說該處
    水溝要重新蓋做板模，必須把水溝蓋拿走，叫伊幫忙撬開水溝蓋，事後伊被通知
    到派出所才知道乙○○騙伊云云。
二、然查：右揭事實，業經證人即台中市南門里里長吳永文於警訊中證述明確（見偵
    查卷第二十四頁），而被告於警詢時坦承供稱：伊因缺錢花用所以乙○○才找伊
    去竊取水溝蓋，伊就跟他去。第一次是九十三年四月二十九日下午十三時許，當
    日由乙○○駕駛其父給他的ＭＳ─二六六○號自用小客車，載伊至台中市○區○
    ○里○○街九十八巷七號前竊取水溝蓋二塊，規格大約長二台尺、一點五台尺寬
    、厚度約二吋，重約五十公斤，馬上載往資源回收公司去轉賣，又馬上回到該處
    竊取水溝蓋共三次，每次二塊，九十二年四月三十日上午一時三十分又去偷一次
    ，這一次共竊取三塊，前後四次共九塊，每塊以五百元之代價轉賣，共賣得四千
    五百元，伊分得二千元，已花用完畢，其他二千五百元由乙○○拿去等語（見偵
    查卷第十八頁反面）。其於原審行準備程序時亦對檢察官起訴之事實表示認罪（
    見原審卷第二十頁）。另被告於原審審理時亦表示其於警局所言均實在（見原審
    卷第二五頁），並坦承稱：「當時我是拿鐵條一支撬開水溝蓋的。該支鐵條我放
    於乙○○的車上，乙○○丟於何處，我不知道，該支鐵條是乙○○的，鐵條是汽
    車換輪胎用的鐵條」，「我只是幫忙乙○○搬運及撬開水溝蓋，前三次都是乙○
    ○自己載去資源回收場，第四次才由我和乙○○一起去資源回收場去賣，我已忘
    記該資源回收場的地址」，「事後該鐵條放於乙○○之車上，乙○○如何處理我
    不知道」等語（見原審卷第二六頁）。核與另案被告乙○○於警詢時供承：因為
    缺錢花用所以伊就找甲○○，他就跟伊去竊取水溝蓋。第一次是九十三年四月二
    十九日下午十三時許，當日由伊駕駛伊父所有之ＭＳ─二六六○號自用小客車，
    載甲○○至台中市○區○○里○○街九十八巷七號前竊取水溝蓋二塊，規格大約
    長二台尺、一點五台尺寬、厚度約二吋，重約五十公斤，馬上載往資源回收公司
    去轉賣，又馬上回到該處竊取水溝蓋共三次，每次二塊，九十二年四月三十日上
    午一時三十分又去偷一次，這一次共竊取三塊，前後四次共九塊，每塊以五百元
    之代價轉賣，共賣得四千五百元，伊分得二千五百元，已花用完畢，甲○○係持
    鐵條鬆動撬開水溝蓋等語（見偵查卷第十六頁反面）。另同案被告乙○○於本院
    審理時則以證人之身分證稱：自九十三年四月二十九日十三時許起，至同年九月
    三十日凌晨一時三十分止，伊有與被告共同竊取公有水溝蓋，伊二人係開車經過
    那裏看到有鐵塊，就下車去偷。被告知道是竊取水溝蓋，共偷四次，販賣所得四
    千五百元一起花用等語。若該處係因水溝要重新蓋過做板模，必須把水溝蓋拿走
    ，被告自可一次就做完，豈有分四次拿走九塊水溝蓋，甚至利用三更半夜之時取
    走，且每次一取走就拿去回收場出賣，並予以朋分花用之理？是被告上開辯解與
    事實不符，無非係卸責之詞，委無可採，應以其在警訊及原審之自白較為可信。
    此外復有車籍作業系統─查詢認可資料一件、查獲時照片九張、拍攝案發經過之
    現場ＶＣＤ一片暨下載之圖像二張在卷可稽。而被告亦自承被錄到圖像之人確為
    其本人無誤等語。是被告之犯行洵堪認定。
三、按刑法上所謂兇器，其種類並無限制，凡客觀上對於人之生命、身體、安全構成
    威脅，具有危險性之兇器均屬之，且祇須行竊時攜帶此種具有危險性之兇器為已
    足，並不以攜帶之初有行兇之意圖為必要（最高法院七十九年臺上字第五二五三
    號判例參照）；而鐵條依社會通念，在客觀上足以殺傷人之生命、身體，顯為具
    有危險性之兇器無訛。核被告所為係犯刑法第三百二十一條第一項第三款之攜帶
    兇器竊盜罪。被告就上開所犯攜帶兇器竊盜罪行，與另案被告乙○○間有犯意之
    聯絡與行為之分擔，均為共同正犯。又被告所為上開四次攜帶兇器竊盜犯行，時
    間緊接，犯罪構成要件相同相同，顯係基於概括犯意反覆為之，為連續犯，應以
    一罪論，並依刑法第五十六條之規定加重其刑。原審審酌被告之素行、犯罪之動
    機、目的、手段、所生危害、竊得之金額不多、對社會大眾行路及排水安全之影
    響及被告犯後態度等一切情狀，依刑法第二十八條、第五十六條、第三百二十一
    條第一項第三款之規定，判處被告有期徒刑十月，並於原審判決理由中敘明被告
    竊盜用之換裝輪胎旋轉螺絲用鐵條一支，是否已滅失不明，為免執行困難，不予
    諭知沒收，經核其認事用法及量刑，均為妥適，並無任何違法或不當之處。被告
    上訴意旨空言指摘原判不當，自不足取，其上訴為無理由，應予駁回。
四、被告經合法傳喚，無正當理由不到庭，爰不待其陳述，逕行判決。
五、據上論斷，應依刑事訴訟法第三百六十八條、第三百七十一條，判決如主文。
本案經檢察官丙○○到庭執行職務。
中  華      民      國　    九十三     年    十一     月     三 　　日
                                臺灣高等法院臺中分院刑事第八庭
                                      審判長法  官  羅　得　村
                                      　　　法　官　劉　榮　服
                                      　　　法　官　巫　政　松
右正本證明與原本無異。
不得上訴。
　　　　　　　　　　　　　　　　　　　　　　書記官　許　麗　花
中      華      民      國　    九十三     年    十一     月     四 　　日
附錄論罪科刑法條：
刑法第三百二十一條第一項：
犯竊盜罪而有左列情形之一者，處六月以上、五年以下有期徒刑：
一  於夜間侵入住宅或有人居住之建築物、船艦或隱匿其內而犯之者。
二  毀越門扇、牆垣或其他安全設備而犯之者。
三  攜帶兇器而犯之者。
四  結夥三人以上而犯之者。
五  乘火災、水災或其他災害之際而犯之者。
六  在車站或埠頭而犯之者。                                              Ｒ
